---
title: "다변량 최종보고서"
author: "통계학과 문혜현"
date: "`r format(Sys.Date())`"
output: 
  html_document:
    fig_height: 7
    fig_width: 7
    highlight: textmate
    theme: cosmo
editor_options: 
  chunk_output_type: console
---

```{r setup, include=FALSE}
knitr::opts_chunk$set(echo = TRUE)
```

연구주제 : 코로나 산업전망 알아보고, 계층적 클러스터링과 k-shape clustering 방법 제안


#라이브러리 실행

```{r}
#필요한 라이브러리 실행
library(tidyverse, warn.conflicts = FALSE, quietly = TRUE, verbose = FALSE)
library(lubridate, warn.conflicts = FALSE, quietly = TRUE, verbose = FALSE)
library(reshape, warn.conflicts = FALSE, quietly = TRUE, verbose = FALSE)
library(lattice, warn.conflicts = FALSE, quietly = TRUE, verbose = FALSE)
library(mclust, warn.conflicts = FALSE, quietly = TRUE, verbose = FALSE)
library(dtwclust, warn.conflicts = FALSE, quietly = TRUE, verbose = FALSE)
library(forecast, warn.conflicts = FALSE, quietly = TRUE, verbose = FALSE)
library(data.table)
```


## 파일 불러오기


```{r}
setwd("C:\\Users\\moonf\\Desktop\\2020.2학기\\제안보고서\\다변량\\KT_data_20200717")
card_raw=fread("card_20200717.csv", encoding="UTF-8")
card_raw<-as.data.frame(card_raw)
card_pp <- card_raw

```


```{r}
card <- card_pp%>%
    mutate(date = ymd(receipt_dttm),
           salng_cascnt = as.numeric(selng_cascnt),
           salam = as.numeric(salamt)
           )%>%
    select(date, adstrd_code, adstrd_nm, mrhst_induty_cl_code, mrhst_induty_cl_nm, salng_cascnt, salam)
```

업종명과 업종코드를 보면, 업종코드를 기준으로 비슷한 업종끼리 묶여있음.
이를 근거로 업종코드에 이름을 분류명을 지어줌.

```{r}

catg <- c(rep("trip/transportation", 14),rep('leisure',15), rep("culture/hobby", 13), rep("appliances/furniture", 10), rep("fuel", 5),
          rep("appliances/furniture", 3), rep("store", 8), rep("online market", 6), rep("certificate", 5), rep("delivery",1),
          rep("etc",2), rep("delivery",1), rep("cloth&accessories", 23), rep("book/edu", 9), rep("academy", 6), 
          rep("school", 4), rep("academy", 3), rep("office supplies/electronic device", 6), rep("car/repair", 5),rep("delivery", 1), 
          rep("car/repair", 11), rep("insurance", 3),rep("medical service", 15), rep("beauty/healthcare service", 10), rep("restaurant", 10),
          rep("bar", 2), rep("food", 9),rep("construction", 8), rep("life service", 3), rep("delivery", 2), 
          rep("office service", 8),
          rep("communication service",5), rep("office service", 2), rep("etc", 1), rep("office service", 1),
          rep("leisure",1), rep("repair", 3), rep("life service", 1), rep("repair", 1), rep("leisure", 1), rep("car/repair", 1),
          rep("office service",1), rep("book/edu",1), rep("academy",1), rep("membership", 6), rep("online market", 2),
          rep("agriculture", 3), rep("etc", 8))



card_catg <- card%>%
    group_by(mrhst_induty_cl_code, mrhst_induty_cl_nm)%>%
    summarize(count = n())%>%
    select(mrhst_induty_cl_code, mrhst_induty_cl_nm)%>%
    arrange(mrhst_induty_cl_code)
mrhst_induty_cl_nm <- unique(as.character(unlist(card_catg[,2])))

induty_catg=data.frame(mrhst_induty_cl_nm, catg)
card=card %>% left_join(induty_catg, by="mrhst_induty_cl_nm")
```


```{r}
clust_df_salam <- card%>%
    group_by(mrhst_induty_cl_nm, date)%>%
    summarize(salam = sum(salam))%>%
    filter(mrhst_induty_cl_nm != "P2P송금" & mrhst_induty_cl_nm != "비씨카드정산용(할인)" & mrhst_induty_cl_nm !="외국인전용가맹점" & mrhst_induty_cl_nm != "총포류판매" &  
           mrhst_induty_cl_nm != "카지노") 

clust_mat_salam <- as.matrix(cast(clust_df_salam, mrhst_induty_cl_nm~date))

ex=as.data.frame(clust_mat_salam)
ex=subset(ex, select=-c(2:29)) #1월 31일까지를 제거
#ex2=ex[rowSums(is.na(ex[,-c(1:29)])!=0),] #1월 31일까지를 제거

#값이 음수로 나오는 거 제거
index=c()
for(i in 1:nrow(ex)){
  if(sum(ex[i,2:ncol(ex)]<0, na.rm=T) >=1){
    index[i]=i
  } 
}

#ex=ex[-(which(index>0)),]
#결측치 있는 거 제거
index2=c()
for(i in 1:nrow(ex)){
  if(sum(is.na(ex[i,2:ncol(ex)])) >=1){
    index2[i]=i
  } 
}

ex=ex[-(which(index2>0)),]

#너무 지엽적인 거 제거
delte=c('기타광학품', "카 메 라" , "화   랑"   , "기타광학품","건축요업품","PG 상품권", "과학기자재",
'윤활유전문판매', '전자상거래', '상품권 전문판매', '기타전문점', '비영리', '비영리/비대상',  '장례서비스', '기타의료기관및기타의료기기', '상품권', '시계', '옷감 직물', '이륜차판매', '세탁소', '산후조리원', '혼례서비스','갈비전문점','공무원연금매점','기타회원제형태업소1','기타회원제형태업소4',
'미곡상','단체복','보일러펌프샷시','건강식품(회원제형태)',"냉열 기기" ,"민예공예품"  ,"신변잡화수리" ,
 "여 객 선","양 품 점","인삼 제품",   "전자(상우회)" , "조세서비스(특약)" , "화   원" ,"화방표구점" ,   "홍삼 제품" , '한약방','페인트', "침구수예점")
ex=ex[-which(ex$mrhst_induty_cl_nm %in% delte),]
ex=ex[-c(17:30),]


#변환
induty_name<-ex$mrhst_induty_cl_nm
clust_mat_salam<-as.matrix(ex[,-1])
rownames(clust_mat_salam)<-induty_name
colnames(clust_mat_salam)<-colnames(ex)[-1]

#ma 두 번을 통해 가중평균, 4-6
ma_clust_ms=t(clust_mat_salam)
ma_clust_ms=as.data.frame(ma_clust_ms)

order=8
for(i in 1:ncol(ma_clust_ms)){
ma_clust_ms[,i]=ma(ma_clust_ms[,i],order=order, centre=T)
}


```


```{r}
ma_clust_ms=ma_clust_ms[-c(1:(order/2), (nrow(ma_clust_ms)-(order/2-1)):nrow(ma_clust_ms)),]
final_clust=t(as.matrix(ma_clust_ms))

```


```{r}
clust_list_salam <- list()

for(i in 1:nrow(final_clust)){
    clust_list_salam[i] = list(final_clust[i,])
}

```


```{r}
cluster_salam <- tsclust(clust_list_salam, k = 20, distance="sbd", type = "partitional", preproc = "zscore",
                         centroid = "shape", seed = 30)
cl_salam <- slot(cluster_salam, "cluster")
plot(cluster_salam, type = "sc")
```

# 산업군 나누기

지금부터 업종들을 세 개의 산업군으로 분류해 보겠습니다.

성장산업군 : 코로나 시기를 거치면서도 꾸준히 매출성장을 이룬 업종  
회복산업군 : 코로나 극심기에는 매출이 정체되었으나, 그 이후 코로나가 완화되며 매출이 다시 상승하는 업종 
쇠퇴산업군 : 코로나 이후 지속적인 매출하락세를 보이거나 매출이 회복되지 않는 업종 
기타산업군 : 코로나와 매출이 관련이 없거나 추세가 뚜렷하지 않은 산업들

지금부터 위의 클러스터링 결과를 바탕으로 업종들을 위 세 개의 업종군으로 나누어 보겠습니다.

```{r}
mrhst_induty_cl_nm <- rownames(final_clust)
add_cl_salam <- data.frame(mrhst_induty_cl_nm, cl_salam)
```


```{r}
grp_salam1 <- add_cl_salam%>%
    filter(cl_salam == 7)


grp_salam1 <- grp_salam1%>%
    left_join(induty_catg, by = "mrhst_induty_cl_nm")%>%
    arrange(catg)
grp_salam1
```

산업군에 어떤 category가 있는지 확인

```{r}
grp_salam1%>%
    group_by(catg)%>%
    summarize(count = n())%>%
    ggplot(aes(x = reorder(catg, count), y = count, fill = count))+
    geom_bar(stat = "identity")+
    theme(axis.text.x = element_text(angle = 45, vjust=1, hjust=1, size = 10))+
    labs(title = "growing group category", x = "category")
```

더 자세하게 세부적으로 알아보기.

```{r}
library(timeDate)
g_clust=as.data.frame(t(final_clust))
g_clust$date=rownames(g_clust)
rownames(g_clust)<-NULL
g_clust$date=as.Date(ymd(g_clust$date))
```

```{r}
library(reshape2)
growth_clust=g_clust %>% select(c(date,grp_salam1$mrhst_induty_cl_nm))
growth_clust=as.data.frame(growth_clust)
growth_clust_f=melt(growth_clust, id=c("date"))

colnames(growth_clust_f)=c("date","mrhst_induty_cl_nm","amt")
growth_clust_f=growth_clust_f %>% left_join(induty_catg, by="mrhst_induty_cl_nm")
growth_clust_f=as.data.frame(growth_clust_f)

```


```{r}
data.frame(mrhst_induty_cl_nm=grp_salam1$mrhst_induty_cl_nm) %>%
    left_join(induty_catg, by = "mrhst_induty_cl_nm")
```



```{r}
ggplot(growth_clust_f %>% filter(catg=="food"))+
  geom_line(aes(date, amt),size = 0.3, alpha = 0.6)+
  facet_wrap(~mrhst_induty_cl_nm)+
  theme(axis.text.x = element_text(angle = 45, vjust=1, hjust=1, size = 7))
```







